臺灣高雄地方法院民事判決　　　　　　　 100年度選字第14號
原　　　告　臺灣高雄地方法院檢察署檢察官
訴訟代理人　臺灣高雄地方法院檢察署檢察事務官嚴寶明
　　　　　　臺灣高雄地方法院檢察署檢察事務官許炳華
　　　　　　臺灣高雄地方法院檢察署檢察事務官翁智偉
被　　　告　蔡國輝
訴訟代理人　吳賢律師
　　　　　　江雍正律師
　　　　　　陶德斌律師
上列當事人間當選無效事件，經本院於民國100 年8 月1 日言詞
辯論終結，判決如下：
    主      文
被告就民國九十九年十一月二十七日舉行之高雄市第一屆里長選
舉，經高雄市選舉委員會於民國九十九年十二月二日公告之高雄
市路竹區後鄉里里長當選無效。
訴訟費用新臺幣仟元由被告負擔。
    事實及理由
壹、程序方面：
一、按當選人有公職人員選舉罷免法（以下簡稱選罷法）第97條
    、第99條第1 項、第101 條第1 項、第102 條第1 項第1 款
    、刑法第146 條第1 項、第2 項之行為之一者，選舉委員會
    、檢察官或同一選舉區之候選人得以當選人為被告，自公告
    當選人名單之日起30日內，向該管轄法院提起當選無效之訴
    ，選罷法第120 條第1 項第3 款定有明文。
二、本件被告為民國99年11月27日所舉行之99年高雄市第一屆里
    長選舉高雄市路竹區後鄉里里長候選人，且經高雄市選舉委
    員會（下稱高雄市選委會）於99年12月2 日公告當選，此有
    高雄市選委會99年12月2 日高市選一字第0990450681號當選
    公告附卷可稽（見院卷第3 頁、第5 頁），原告為臺灣高雄
    地方法院檢察署（下稱高雄地檢署）檢察官，其以被告於該
    次選舉中有賄選行為，於99年12月30日向本院提起當選無效
    之訴（見院卷第1 頁），未逾前揭法定30日期間，亦符合上
    開法條規定之程序要件，合先說明。
貳、實體方面：
一、原告主張：被告為謀求順利當選高雄縣市合併後之第1 屆路
    竹區後鄉里里長之選舉（下稱系爭選舉），除於99年11月間
    某日，在高雄縣路竹鄉（已改制為高雄市路竹區）順安宮前
    ，交付現金新臺幣（下同）1,000 元予投票權人施萬河，並
    囑託施萬河將其中500 元轉交其戶籍內另有投票權之人，以
    每票500 元之代價，約定渠等投票予被告，及於99年11月20
    日，以發放競選宣傳單及拜票之名義，邀集具有投票權人王
    桂陪同，在後鄉里內進行拜票，時間約2 小時，事後交予王
    桂500 元報酬，藉此高於一般市價之時薪行情，向王桂行賄
    買票外；另與訴外人即其胞弟蔡尚宏共同基於對於有投票權
    人交付賄賂而約其投票權為一定行使之犯意聯絡，於99年11
    月23日、24日間某日19時許，偕同蔡尚宏前往高雄市路○區
    ○○路42巷9 之4 號金永秀住處，先由被告向金永秀拜票尋
    求支持，繼由蔡尚宏向金永秀詢得家中有投票權人之人數共
    有7 人後，隨即交付現金1 萬4,000 元予金永秀，並囑其將
    其中1 萬2,000 元轉交其戶籍內其他有選舉權之人，而以每
    票2,000 元之代價，向金永秀及該戶籍內有其他投票權人行
    賄買票，並約定投票支持被告。嗣被告於同月24日遭高雄地
    檢署檢察官獲報偵辦，蔡尚宏遂於同年月26日某時，至金永
    秀住處，索回所交付之賄款。為此，爰依據選罷法第120 條
    第1 項第3 款規定，提起當選無效之訴等語。並聲明：被告
    當選高雄市○○○路竹區後鄉里里長無效。
二、被告則以：被告於99年11月23日全日均於住處，未至村中拜
    票而與金永秀有所接觸，自無可能偕同蔡尚宏向金永秀買票
    。又被告於同年月24日18時許，因涉及賄選案件至高雄縣政
    府警察局（已改制為高雄市政府警察局）湖內分局應訊，並
    於同日19時30分許起至21時10分止，製作警詢筆錄，嗣遭高
    雄地檢署檢察官聲請羈押，後經本院以15萬元裁定交保，被
    告於翌日即25日上午7 時30分許，繳納保證金後獲釋。被告
    交保返家後，始於25日晚上進行拜票，並未與金永秀接觸。
    被告亦無交付賄款予施萬河，施萬河就賄款數額、交付理由
    及其是否知悉被告確參與競選等節，前後證述反覆，自難採
    信。再王桂業經高雄地檢署檢察官認定並無涉及賄選，為不
    起訴處分確定，原告竟為相悖主張，實有矛盾，原告應就
    500 元非屬工資而係賄款舉證等語，資為抗辯。並聲明：原
    告之訴駁回。
三、本件不爭執之事項：
  (一)被告為系爭選舉之候選人，系爭選舉經於99年11月27日選舉
    結果，經高雄市選委會於99年12月2 日公告被告當選後鄉里
    之里長。
  (二)施萬河、金永秀及王桂等人均設籍於高雄市路竹區，於系爭
    選舉均有投票權人。
  (三)高雄地檢署檢察官認被告、蔡尚宏共同涉犯選罷法第99條第
    1 項對有投票權之人交付賄賂，約其為投票權之一定行使罪
    嫌，及金永秀涉犯刑法第143 條第1 項投票受賄罪，以99年
    度選偵字第180 號、第271 號，及第367 號等起訴書提起公
    訴，經本院以100 年度選訴字第62號刑事案件（下稱系爭刑
    事案件）審理後，認定被告及蔡尚宏確有賄選行為，及金永
    秀確有投票受賄行為，分別判處被告有期徒刑3 年4 月、褫
    奪公權5 年；蔡尚宏有期徒刑3 年4 月、褫奪公權5 年；另
    金永秀有期徒刑2 月、褫奪公權2 年，均尚未確定。
  (四)施萬河及王桂涉及投票受賄犯行部分，經高雄地檢署檢察官
    偵查終結後，因施萬河自白犯行，事後深表悔悟，並已繳回
    全部賄款，態度良好，且因所涉犯投票受賄罪係屬刑事訴訟
    法第376 條第1 款所列輕微案件，故依刑事訴訟法第253 條
    規定以不起訴處分為適當；另王桂部分則認犯罪嫌疑不足，
    依刑事訴訟法第255 條第10款為不起訴處分，進以前述偵查
    案件為不起訴處分書，並告確定。
四、本件之爭點：原告主張被告該當選罷法第120 條第1 項第3
    款之規定，請求判決被告就系爭選舉當選無效，有無理由？
五、本院得心證之理由：
  (一)按當選人有選罷法第99條第1 項行為者，選舉委員會、檢察
    官或同一選舉區之候選人得以當選人為被告，自公告當選人
    名單日起30日內，向該管轄法院提起當選無效之訴，此關於
    當選無效之事由及成立要件，為選罷法第120 條第1 項所明
    定，是此項當選無效之成立要件自以當選人有該法第99條第
    1 項之行為為其構成要件。次按刑事訴訟判決所認定之事實
    ，固非當然有拘束民事訴訟判決之效力，但民事法院調查刑
    事訴訟原有之證據，而斟酌其結果以判斷事實之真偽，並於
    判決內記明其得心證之理由，即非法所不許，最高法院著有
    49年度台上字第929 號判例意旨可參。本件兩造均聲明引用
    系爭刑事案件之卷證資料，本院自得調查本件刑事卷中原有
    之證據，斟酌其結果以判斷其事實，合先敘明
  (二)被告是否曾於99年11月間某日，在高雄市路竹區順安宮前，
    交付1,000 元予施萬河，並囑託施萬河將其中500 元轉交其
    戶籍內另有投票權之人，而以每票500 元之代價，約定渠等
    投票予被告？
  1.按對於有投票權之人，行求期約或交付賄賂或其他不正利益
    ，而約其不行使投票權或為一定之行使者，處3 年以上10年
    以下有期徒刑，得併科100 萬元以上1,000 萬元以下罰金，
    選罷法第99條第1 項定有明文。上述投票行賄罪之成立與否
    ，須視行為人主觀上是否具有行賄之犯意，而約使有投票權
    人為投票權一定之行使或不行使；客觀上行為人所行求期約
    或交付之賄賂或不正利益是否可認係約使投票權人為投票權
    之一定行使或不行使之對價；以及所行求、期約、交付之對
    象是否為有投票權人而定。上開對價關係，在於行賄者之一
    方，係認知其所行求、期約或交付之意思表示，乃為約使有
    投票權人為投票權一定之行使或不行使；在受賄者之一方，
    亦應認知行賄者對其所行求、期約或交付之意思表示，乃為
    約使其為投票權一定之行使或不行使。且對有投票權人交付
    之財物或不正利益，並不以金錢之多寡為絕對標準，而應綜
    合社會價值觀念、授受雙方之認知及其他客觀情事而為判斷
    ，有最高法院92年度台上字第893 號判例要旨可供參照。
  2.證人施萬河於偵查時證稱：「（是否有在順安宮前收到蔡國
    輝的500 元? ）是。正確時間我不確定，但是是在11月份左
    右。」、「蔡國輝有拿錢給我，讓我當生活費，他交給我50
    0 元，並交給我太太也是500 元」、「蔡國輝跟我說是選舉
    相關的錢，一個人一票是500 元。」、「（你是否會因為拿
    了1,000 元，就投給他？）多少會。不能說拿了人家的錢就
    沒投他，這確實有影響。」、「（蔡國輝拿錢給你的時，是
    否有跟你說什麼？）他只有說萬事拜託，我知道這句話的意
    思就是要在選舉的時候投給他。」等語綦詳（見院卷第45至
    47 頁 背面）；嗣於系爭刑事案件審理亦證稱：「蔡國輝拿
    500 元給我說要給我當生活費，以後萬事拜託。」、「蔡國
    輝說拜託我，之後我就瞭解他要選里長，所以要我把票投給
    他。」等語明確（見院卷第107 頁至第108 頁、第111 頁）
    ，衡諸施萬河與被告間並無怨隙，當無故意誣陷被告必要，
    且自陷己於投票受賄罪及偽證罪之追訴處罰之風險，復參以
    施萬河主動交出被告所給賄款，若該款項確非屬賄款，施萬
    河自無交由警方扣案必要。此外，參以證人即施萬河配偶林
    月里亦於警詢中供稱：「我是沒有收到金錢，是我先生施萬
    河告訴我，姓蔡的人有交予新臺幣1,000 元，說是2 人份、
    一個人500 元，2 人是1,000 元。給我們兩老人生活補貼。
    」等語（見院卷第49頁背面），與施萬河證述互核相符，足
    徵施萬河所為前揭被告交付款項之證詞，洵屬可採。
  3.被告於偵訊中已自承其經濟狀況欠佳，收入不固定，除賴其
    父按月給付2 萬元生活費外，並向前妻借款支應，而參與選
    舉需投入大量人力、物力，被告理應節省開銷，焉有無端給
    付金錢予他人之理。再被告於順安宮前交付款項予施萬河時
    ，該處已懸掛其競選旗幟，已近投票日，被告於交付金錢時
    ，雖未明白表示尋求投票支持，然以「萬事拜託」之語傳達
    予施萬河等情，亦據證人施萬河證述明確，如前所論，顯認
    被告係基於賄選之意，交付賄款，且於交付時要求施萬河投
    票支持，已約定為一定之行使甚明。
  4.按證人供述證言，係由證人陳述其親身經歷之事實，證人受
    限於年歲、個別記憶、言語表達能力、及事實經過期間等情
    狀，難免有主要事實以外細節之出入，或前後稍有參差、矛
    盾之情事，尚不得僅因證人陳述之細節前後稍有出入、矛盾
    ，即全盤否定其證言之證據力，法院仍得本調查證據結果，
    斟酌證人證言之可信度。查證人施萬河就所收賄款數額，雖
    於偵、審改稱：被告僅交付500 元，因警察說伊家有兩票，
    應是1,000 元等語（見院卷第47頁、第108 頁至第109 頁）
    ，而證人林月里於偵訊中固證稱：施萬河說姓蔡的候選人給
    我們2 票共1,000 元等語。然林月里並親眼目睹被告交付款
    項，而係自施萬河處轉述聽聞，應以施萬河陳述為主，並應
    認所收取之款項數額為500 元。再施萬河對於所收取款項數
    額雖陳述不同，然其對於該款項確自被告收受，且係供買票
    等主要事實，並無不一致之處，尚不能僅以款項數額不同，
    遽認其證詞全面不可採信，被告此部分所辯，亦無足取。
  (二)被告與蔡尚宏是否於99年11月23日或24日19時許，前往高雄
    市路○區○○路42巷9 之4 號金永秀住處進行拜票？並由蔡
    尚宏交付14,000元予金永秀，以每票2,000 元之代價，要求
    其與家人共7 人投票予被告？如有，被告對於蔡尚宏該賄選
    之行為，是否事先知情、授意或同意為之，而與蔡尚宏有犯
    意聯絡及行為分擔？
  1.被告與蔡尚宏是否於99年11月23日或24日19時許，前往高雄
    市路○區○○路42巷9 之4 號金永秀住處進行拜票？
  (1)證人陳玉清於系爭刑事案件審理中到庭證稱：「（是否有替
    被告蔡國輝助選？）我都在被告服務處那裡。」、「（你在
    蔡國輝服務處時，被告蔡國輝、蔡尚宏是否會出去拜票？）
    蔡尚宏有時上夜班，我在那裡的時候，拜票幾乎都會約我出
    去，我與蔡國輝、蔡尚宏在23、26日有一起出去拜。」、「
    （你與蔡國輝、蔡尚宏去何地拜票？）全村。」、「（何時
    去拜票？）傍晚5 、6 點時，回來大約7 、8 點。」、「（
    23日當日有無去過金永秀家裡拜票？）23日我沒有進去金永
    秀他家，只是跟在外面與金永秀的鄰居聊天。」等語（見院
    卷第120 頁至第121 頁) ，核與金永秀於偵訊中所證稱：被
    告與蔡尚宏在99年11月26日前2-3 天左右，晚上約7 點多有
    至伊住處拜票等語相符（見院卷第41頁至第42頁）。本院審
    酌陳玉清係被告於系爭刑事案件審理中所聲請詰問之證人，
    並身兼被告友人與助選員，自無虛妄設詞陳述構陷被告之理
    ，其所為前開證言，應值採信，是依證人陳玉清所言，被告
    確與蔡尚宏於99年11月23日至金永秀住處拜票尋求支持。
  (2)至於被告於系爭刑事案件審理中所聲請傳喚之另一證人鄭松
    茂雖證稱：伊在競選前偶爾會去被告之競選總部，自17時許
    待到24時許止，蔡尚宏都在，沒有看到被告與蔡尚宏離開，
    但無法記得是那幾天去服務處等語（見院卷第122 頁、第12
    3 頁），然依其所為前開證言，證人並無法明確陳證被告與
    蔡尚宏於何日晚間於競選總部未外出，且其僅為偶爾至被告
    服務處，其所為證言可信性顯然較證人陳玉清為低，是認鄭
    松茂前開所言，尚無法為有利於被告之認定。
  2.蔡尚宏是否交付1 萬4,000 元予金永秀，並以每票2,000 元
    之代價，要求其與家人共7 人投票支持被告？
  (1)證人金永秀於偵訊時證稱：「11月26日前2-3 天晚上6-7 點
    左右，是蔡國輝先進我家來說拜託拜託投他1 票，弟弟（即
    蔡尚宏）跟在後面，後來他離開後，他弟弟在我家門口跟我
    說要投蔡國輝一票，並且把1 萬4 千元交給我，蔡國輝弟弟
    競選團隊中最後的，蔡的弟弟跟我說要我投給2 號，他講的
    時候蔡已經到別戶去拜票了。」、「（是否知道這筆錢是要
    你在投票日投他1 票？）是。」、「（這筆錢是否會影響你
    投票的意願？）會，但我後來看報紙後，發現賄選是很嚴重
    ，會被關進去，想說要把錢退給他，結果他弟弟在11月26日
    晚上6-7 點的時候來我家，要我把錢退給他。」等語綦詳（
    見院卷第41頁至第42頁）。另參諸證人金黃不纏於偵查中陳
    稱：「我當時沒有在家，時間我忘記了，大概是在選前1 個
    禮拜之內，我先生收到錢的當天晚上有跟我說姓蔡的弟弟和
    姓蔡在當天晚上6-7 點鐘一起來拜票，蔡國輝有拜票，他拜
    完之後，他弟弟在我家門口，拿了1 萬4 千元給我先生。」
    、「投票日前一天傍晚，蔡國輝的弟弟來我家，當時我和我
    先生在家，我有看到蔡國輝的弟弟來，他說什麼我不清楚，
    他只有說來拿錢，我先生一共交給他1 萬4 千元。」、「（
    你當時知道這筆錢時，是否會影響你投票之意願？）是，但
    是之後我們覺得這是嚴重的問題，決定要把錢退給姓蔡的。
    」等語（見院卷第43頁至第44頁），審究金永秀、金黃不纏
    所述互核相符，除堪認被告、蔡尚宏確於99年11月26日前2
    、3 日至金永秀住處進行拜票外，蔡尚宏給付1 萬4,000 元
    ，以每票2000元代價進行賄選外，嗣並因被告涉及賄選於99
    年11月24日、25日遭檢、警偵辦，蔡尚宏乃於同月26日至金
    永秀住處索回賄款等情甚明。
  (2)證人金永秀雖於系爭刑事案件審理中翻異前詞，證稱：伊未
    曾收受蔡尚宏任何金錢，也無退他錢，與蔡尚宏沒有金錢往
    來，伊在偵查中之所以如此證述，是因為檢察官很兇，罵伊
    對不起國家，伊想脫罪才騙檢察官云云（見院卷第101 頁、
    第112 頁至第117 頁) 。然參酌前開審理筆錄，證人金永秀
    供證當時已遭高雄地檢署檢察官以其涉犯刑法第143 條第1
    項投票受賄罪提起公訴在案，身兼刑事被告身分，是為顧及
    自身利害關係，所為供證有所修正，亦屬事理當然。參以金
    永秀前開於偵訊中純以證人身分應訊，所為供證內容自較身
    兼刑事被告當為可採，況審酌檢察官於偵訊時所用之言語，
    並無構成足以使人心生恐懼之脅迫情形；若金永秀確未收取
    蔡尚宏所交付1 萬4, 000元，其以證人身分具結偵訊時，理
    應據實供證，豈有坦認確自蔡尚宏處收取款項，繼遭蔡尚宏
    索回款項之理？此外，依前所述，金永秀供證內容與配偶金
    黃不纏所述相同，足證金永秀於系爭刑事案件審理中，翻異
    前供，顯為規避本身收受賄賂刑責，進為迴護被告與蔡尚宏
    之辯解。
  3.被告對於蔡尚宏該賄選之行為，是否事先知情、授意或同意
    為之，而與蔡尚宏有犯意聯絡及行為分擔？
  (1)高雄地檢署檢察官以被告、蔡尚宏對金永秀共同涉犯選罷法
    第99條第1 項賄選罪，提起公訴，雖經系爭刑事案件審理後
    ，僅認定蔡尚宏與被告為兄弟關係，參與系爭選舉拜票，自
    係祈求被告能順利當選，是其交付賄款予金永秀，究基於被
    告授意抑或自願助選行為，非無疑義，並認蔡尚宏交付賄款
    予金永秀時，被告已前往他處拜票，難認蔡尚宏之賄選行為
    為被告所知悉，而有犯意聯絡或行為分擔，就此部分，不另
    為無罪之諭知，固有系爭刑事判決附卷足考（院卷第165 頁
    ）。惟按刑事判決所為事實之認定，於為獨立民事訴訟之裁
    判時本不受其拘束，原審斟酌全辯論意旨及調查證據之結果
    ，依自由心證為與刑事判決相異之認定，不得謂為違法；民
    事法院就當事人主張之事實，及聲明之證據，仍應自行調查
    斟酌，決定取捨，有最高法院29年上字第1640號及69年度台
    上字第2674號判例要旨足供參照。被告此部分所涉犯選罷法
    第99條第1 項規定之犯行，雖經系爭刑事判決不另為無罪諭
    知。惟按當選無效之訴經判決確定者，不因同一事由經刑事
    判決無罪而受影響，為前揭選罷法第120 條第3 項所明文。
    此立法目的係因候選人為求當選，甚少親自實施賄選買票行
    為，大多委由他人進行此一犯罪行為，而經警查獲者均為事
    實上之行賄者及受賄者，致實際上亦參與賄選之候選人得以
    置身事外，並獲當選之不當利益，為徹底杜絕國內賄選不法
    風氣，民事當選無效訴訟與刑事賄選案件應由法院獨立認定
    ，判決結果亦不互相影響，因之；候選人縱經刑事判決無罪
    ，亦無拘束民事法院之效力；況刑事認定採嚴格證據法則，
    必須無所懷疑且得確信為真實之程度，始得據為被告有罪之
    認定，此與民事法院採辯論權主義，依兩造主張事實及證據
    ，由法院審酌兩造攻防後，認定何者為有理由之法則，有所
    不同。又當選人對其親友、或競選團隊成員之賄選行為，如
    有事證足認有共同參與或授意或容許等不違背其本意之事證
    ，仍應認有共同參與賄選之行為，亦已如前述。是此，被告
    前揭行為雖經刑事案件為無罪之認定，本院仍得依調查證據
    之結果，本於自由心證，判斷事實之真偽，獨立認定被告有
    無共同參與或有授意或同意蔡尚宏上開之賄選行為，要無疑
    義。
  (2)被告與蔡尚宏係兄弟關係，蔡尚宏並為被告競選團隊重要成
    員，其等不僅同住於高雄市路○區○○路88號，此處亦為被
    告競選總部設立地點，足見其等關係良好，互動密切。依證
    人金永秀、金黃不纏及陳玉清等人上揭證詞可知，被告確曾
    於99年11月26日前2 、3 日晚間6-7 時偕同蔡尚宏至金永秀
    住處進行拜票，且依金永秀所述，蔡尚宏跟在被告後面，被
    告先進住處拜票，被告離開後，蔡尚宏即在伊家門口跟伊說
    要投被告一票，並交付1 萬4,000 元款項等語綦詳（見院卷
    第41頁至第42頁）。是依時、地之緊密連接性，難認被告對
    蔡尚宏之賄選行為，確實不知。再參諸金永秀、金黃不纏於
    偵訊中前揭所證述蔡尚宏於11月26日晚上6 、7 時許，至金
    永秀住處，告知因警察查的很緊會怕，故將款項索回等語明
    確，顯見蔡尚宏明知查選舉如採取賄選之不正手段，面對刑
    事追訴風險甚高，其既為被告競選團隊成員，復為被告之弟
    ，二人親密關係非比常人，於明知選舉如果採取賄選之不正
    當手段，將導致被告遭受刑事追訴及當選無效風險，攸關被
    告政治前途及法律責任，若非事前徵得被告同意，豈有擅作
    主張逕向金永秀賄選買票，無異斷送被告政治前途，絕非親
    兄弟所應為之舉。
  (3)綜合上開事證，並參諸經驗法則，因選戰中是否採行賄選手
    段，與候選人有切身之利害關係，候選人斷不可能全然不參
    與此項與其政治聲望及前途息息相關之重大決策，或容任其
    競選團隊或助選人員違反其意願，擅行買票賄選，是堪認被
    告對於蔡尚宏向有金永秀等有投票權人交付賄賂，而約其投
    票予被告之買票賄選行為，應該知情並予授意，至少亦已容
    許蔡尚宏為上開賄選行為，至為灼然。
六、綜上所述，被告既有選罷法第99條第1 項之交付賄賂行為，
    已符合同法第120 條第1 項第3 款規定當選無效之要件。從
    而，原告自高雄市選委會公告當選人名單之日起30日內，提
    起本件當選無效之訴，請求判決宣告被告就99年11月27日舉
    行之第一屆高雄市里長選舉，經高雄市選委會於99年12月2
    日公告之高雄市路竹區後鄉里里長當選無效，為有理由，應
    予准許。
七、本件因被告確有向施萬河，並授權蔡尚宏向金永秀等人賄選
    ，已足認定被告有選罷法第99條之賄選行為，是原告就被告
    尚對王桂之賄選行為之主張，即無須審究，併此敘明。
八、按法院為終局判決時，應依職權為訴訟費用之裁判，民事訴
    訟法第87條第1 項定有明文。查本件訴訟費用為第一審裁判
    費3,000 元，應由敗訴之被告負擔，爰確定如主文第2 項所
    示。
九、據上論結，本件原告之訴為有理由，依公職人員選舉罷免法
    第128 條前段、民事訴訟法第87條第1 項、第78條，判決如
    主文。
中    華    民    國   100    年    8     月    15    日
                    選舉法庭  審判長法  官  黃國川
                                    法  官  劉定安
                                    法  官  張維君
以上正本係照原本作成。
如對本判決上訴，須於判決送達後20日內向本院提出上訴狀。如
委任律師提起上訴者，應一併繳納上訴審裁判費。
中    華    民    國   100    年    8     月    15    日
                                    書記官  呂怜勳